臺灣臺北地方法院刑事裁定　　　　　　　　　　　　　　九十一年度聲再字第八號
　　再審聲請人
　　即受判決人　甲○○
右列再審聲請人因傷害案件，對於本院管轄第二審中華民國九十一年三月十三日確定
判決（九十年度簡上字第三三四號），聲請再審，本院裁定如左：
    主  文
再審之聲請駁回。
    理  由
一、聲請再審意旨詳如附件之再審聲請狀所載。
二、按有罪之判決確定後，有左列情形之一者，為受判決人之利益，得聲請再審：一
    、原判決所憑之證物已證明其為偽造或變造者。二、原判決所憑之證言、鑑定或
    通譯已證明其為虛偽者。三、受有罪判決之人，已證明其係被誣告者。四、原判
    決所憑之通常法院或特別法院之裁判已經確定裁判變更者。五、參與原判決或前
    審判決或判決前所行調查之法官，或參與偵查或起訴之檢察官，因該案件犯職務
    上之罪已經證明者，或因該案件違法失職已受懲戒處分，足以影響原判決者。六
    、因發現確實之新證據，足認受有罪判決之人應受無罪、免訴、免刑或輕於原判
    決所認罪名之判決者。前項第一款至第三款及第五款情形之證明，以經判決確定
    ，或其刑事訴訟不能開始或續行非因證據不足者為限，得聲請再審，刑事訴訟法
    第四百二十條定有明文。次按不得上訴於第三審法院之案件，其經第二審確定之
    有罪判決，如就足生影響於判決之重要證據漏未審酌者，亦得為受判決人之利益
    ，聲請再審，刑事訴訟法第四百二十一條亦有明文。
三、經查：（一）本件再審聲請人所舉證人吳政諺、卓福泉、王健剛等人，已經原審
    分別於九十年十月二十三日、九十一年一月二十九日傳訊到庭具結作證，有各該
    期日之訊問筆錄在卷可資佐證，顯然原審於裁判時均已加以審酌，（二）又再審
    聲請人以原確定判決認定事實所憑之上開三位證人及另二位證人林志平、張健偉
    之證詞為虛偽，因認原審判決與事實不符云云，然並未提出任何「確定判決」足
    以證明上開證人等之證詞為虛偽，亦未提出其不能開始刑事訴訟之原因及證據，
    （三）另按刑事訴訟法第四百二十條第一項第六款所謂確實之新證據，係指當時
    已經存在而發現在後，原審法院不及調查斟酌，且可認為確實足以動搖原確定判
    決，而為受判決人有利認定之證據。且該條文所謂確實之新證據，固非以絕對不
    須經過調查程序為要件，但必須可認為確實足以動搖原確定判決而為受判決人有
    利之判決者為限，倘受判決人因對有利之主張為原確定判決所不採，事後任意由
    人出一證明書，證明受判決人前次為有利之主張，係屬實在，憑以聲請再審，此
    項證據既非判決後所發現，又非不須調查之確定新證據，顯然不足以使原確定判
    決發生動搖，即難據以開始再審（最高法院四十九年度臺抗字第七二號、同院五
    十年度臺抗字第一０四號判例可資參照），再審聲請人所舉上開證人等既已經原
    審顯之於公判庭，並提示予再審聲請人辯論，依刑事訴訟法第一百六十五條之規
    定，要不得指原審就此有何違法採證情節，再審聲請人事後任意提出其與證人王
    健剛對談之錄音帶，憑以聲請再審，揆諸前揭說明，即屬無據，（四）此外聲請
    人所舉其他事由，亦均與刑事訴訟法第四百二十條第一項各款所列之再審事由無
    涉。因此揆諸前揭規定，本件再審聲請人主張聲請再審為無理由，應予駁回。
四、依刑事訴訟法第四百三十四條第一項，裁定如主文。
中      華      民      國      九十一    年    四    月      十六      日
                           臺灣臺北地方法院刑事第六庭
                               審判長法  官  黃 俊 明
                                     法  官  蔡 如 琪
                                     法  官  吳 孟 良
右正本證明與原本無異。
如不服本裁定應於送達後五日內向本院提出抗告狀。
                                     書記官  田 華 仁
中      華      民      國      九十一    年    四    月      十六    日
